臺灣臺中地方法院民事判決　九十四年訴字第六七號
　　原　　　告　乙○○
　　訴訟代理人　甲○○
　　被　　　告　丙○○
右當事人間請求損害賠償事件，經本院於民國九十四年二月二日言詞辯論終結，判決
如左：
    主    文
被告應給付原告新台幣拾柒萬玖仟佰捌拾柒元，及自九十三年十月二十日起至清
償日止按年利率百分之五計算之利息。
原告其餘之訴駁回。
訴訟費用由被告負擔百分之三十五；餘由原告負擔。
本判決原告勝訴部分於原告以新台幣壹拾貳萬陸仟肆佰陸拾貳元為被告預供擔保，得
假執行。
原告其餘假執行之聲請駁回。
    事實及理由
壹、原告訴之聲明：被告應給付原告新台幣壹佰零柒萬玖仟佰捌拾柒元，並願供擔
    保請准為假執行之宣告。
貳、事實摘要：
一、原告起訴主張：
    被告與原告均任職於址設臺中縣大甲鎮○○路○段七九二號之「大甲製粉廠股份
    有限公司」（下稱大甲製粉廠），二人係同事。民國九十二年十二月四日上午十
    時十分許，二人在上址工作場所內，因產品瑕疵之責任問題發生口角，被告竟基
    於傷害原告身體之犯意，接續出拳毆打乙○○之左臉頰、以腳踢乙○○之右胸部
    ，嗣並與乙○○相互拉扯，致乙○○受有外傷性內耳傷害（聽損約七十分貝）併
    內耳淋巴管、左臉、右胸挫擦傷、右手擦傷之傷害。刑事部分業經起訴（案號：
    台灣台中地方法院檢察署九十三年度偵字第一一一一八號）並經本院刑事庭判決
    有期徒刑六月（案號：九十三年度訴字第一七六六號）在案。原告受傷後，需配
    戴助聽器，已購買左耳助聽器一只，計支付新台幣（下同）五萬五千元，另支付
    醫藥費一萬三千一百八十七元，就醫期間減少收入一萬一千二百元，以上合計為
    七萬九千三百八十七元，原告因身體受傷，聽力減損，所受痛苦甚大，故請求非
    財產上損害金額一百萬元。前述各項損害，均係被告不法侵害所生之結果，爰依
    侵權行為法律規定（民法第一百九十三條、第一百九十五條），請求被告如數給
    付及自起訴狀繕本送達被告翌日（即九十三年十月二十日）起至清償日止，按法
    定利率即年利率百分之五計算之利息。
二、被告對原告提出之證據均不爭執，惟另辯稱：伊沒錢，最多賠原告十萬元及原告
    上班時均未戴助聽器，等語。並聲明：請求駁回原告之訴及假執行之聲請。
參、法院之判斷：
一、本件原告主張前述事實，為被告自認在卷，且有原告提出之起訴書、助聽器收據
    、光田醫院收據二十八紙、仁翰堂中醫診所收據三紙、仁恩堂中醫診所收據一紙
    、台中榮民總醫院收據一紙、大甲製粉廠九十二年十一月、十二月薪資收據二紙
    等件為證，並經本院依職權調取刑事卷宗查閱屬實，堪信原告前述主張為真正。
二、被告雖另以前詞置辯，惟查關於配戴助聽器一節，經本院當庭勘驗，原告確有配
    戴，且查原告負責操作過濾麥殼之機器，工作時並無配戴助聽器之需要，是被告
    前開辯解尚非足取；至於被告辯稱無資力清償一節，則不能作為拒絕給付之法律
    上理由，其理至明，毋庸贅論。
三、是以，原告請求之增加生活所需（助聽器、醫療費）及減少收入部分計七萬九千
    三百八十七元部分（詳見附表第一、二項），於法有據，應予准許。至於原告請
    求之精神慰撫金部分，經本院審酌原告所受傷害（聽力減損約七十分貝）及逐漸
    緩慢復原之事實、兩造身分、地位（兩造職等相同）、收入（原告月入約三萬元
    、被告約二萬八千至二萬九千元）各節，認應以核減至三十萬元為適當，超過部
    分，為無理由，應予駁回，該部分假執行之聲請，亦失所附麗，應併予駁回。
四、綜上所述，被告應賠償原告三十七萬九千三百八十七元，及自九十三年十月二十
    日起至清償止，按年利率百分之五計算之利息。原告陳明願供擔保請准宣告假執
    行，經核其勝訴部分，合於法律規定，爰酌定相當擔保金額宣告之。
肆、結論：本件原告之訴，為一部有理由，一部無理由，依民事訴訟法第七十九條、
    第三百九十條第二項，判決如主文。
中　　華　　民　　國　　九十四　　年　　　二　　　月　　    十八   　　 日
                              臺灣臺中地方法院民事第四庭
~B法　官　曹宗鼎
正本係照原本作成。
如對本判決上訴，須於判決送達後廿日內向本院提出上訴狀
中　　華　　民　　國　　九十四　　年　　　二　　　月　　    十八   　　 日
~B法院書記官
